【裁判字號】    95,上易,398
【裁判日期】    950822
【裁判案由】    竊盜
【裁判全文】
臺灣高等法院高雄分院刑事判決         95年度上易字第398號
上  訴  人
即  被  告  乙○○
上列上訴人因竊盜案件，不服臺灣高雄地方法院95年度易字第
299 號中華民國95年4 月25日第一審判決（起訴案號：臺灣高雄
地方法院檢察署95年度偵字第1665號），提起上訴，本院判決如
下：
    主  文
上訴駁回。
    事  實
一、乙○○前於民國82年、83年間，因違反肅清煙毒條例等案件
    ，經臺灣高等法院、臺灣高雄地方法分別判處有期徒刑3 年
    5 月、3 年8 月確定，上開2 案件接續執行，於86年12月9
    日縮短刑期假釋出監，後於假釋期間之87年間，再因施用毒
    品案件，經執行觀察勒戒、強制戒治後，上開假釋因而遭撤
    銷，並自88年8 月6 日入監執行殘刑3 年4 月5 日，於後91
    年10月1 日縮短刑期執行完畢。猶不知警惕，復意圖為自己
    不法之所有，於95年1 月1 日（原判決書誤載為94年1 月1
    日）凌晨某時，駕駛車牌號碼T1-9305 號自用小貨車，攜帶
    其所有客觀上足供兇器使用之鐵鋸、十字鎬及圓鍬各1 支，
    前往高雄縣六龜鄉○○段625 號「新安土地公廟」前，於同
    日上午4 時許，先以鐵鋸鋸斷甲○○（為「新安土地公廟」
    管理人）管領中之桂花樹（價值約新臺幣10萬元）樹枝，並
    將樹枝搬運至上開小貨車上，繼之持十字鎬、圓敲挖掘該桂
    花樹之根部，殆該桂花樹倒下後，欲將該桂花樹樹幹、樹根
    搬運至上開小貨車時，於同日上午8 時20分許為警當場查獲
    ，並扣得其所有供竊取上開桂花樹用之鐵鋸1 支、十字鎬1
    支、圓鍬1 支。
二、案經高雄縣政府警察局六龜分局報請臺灣高雄地方法院檢察
    署檢察官偵查起訴。
    理  由
一、認定犯罪事實所憑證據及理由─
  (一)訊據上訴人即被告乙○○（以下簡稱被告）固坦承於上開時
    、地，持鐵鋸、十字鎬、圓鍬等工具，鋸挖本件桂花樹，惟
    矢口否認有竊盜犯行，辯稱：「伊是為了治療中風及胃出血
    才挖桂花樹，土地公廟的廟祝有說伊可以拿一些樹根回去治
    病」云云。
  (二)經查：
  1.上開犯罪事實，業據被告於警詢、偵查、原審及本院調查中
    自白不諱（見警卷第2 頁，95偵1665號卷第7 頁，原審易字
    卷第63、73頁，本院卷第28頁）；且被告自警詢至原審，均
    未曾有已獲同意挖取桂花樹樹根之辯解，被告於本院為上開
    辯解，是否可信，已非無疑；又證人即「新安土地公廟」管
    理人甲○○於警詢已明白表示「要提出竊盜告訴」等語（見
    警卷第5 頁），並參酌本件現場相片6 幀（見警卷第17至19
    頁），被告除將已鋸斷之部分桂花樹樹枝放置在上開小貨車
    上外，並已挖掘至本件桂花樹根部，致本件桂花樹傾倒，明
    顯已危及桂花樹之生長，則衡情，甲○○當無同意被告挖取
    本件桂花樹之樹根，致危及桂花樹生長之理。
  2.復有鐵鋸1 支、十字鎬1 支、圓鍬1 支扣案，及贓物認領保
    管收據1 紙在卷（見警卷第11頁）可資佐證。
  (三)綜上所述，被告上開辯解與事理有違，顯為圖卸刑責之詞，
    不足採信。本件事證已明，被告竊盜犯行洵堪認定。
三、論罪及駁回上訴之理由─
  (一)按刑法第321 條第1 項第3 款之攜帶兇器竊盜罪，係以行為
    人攜帶兇器竊盜為其加重條件，此所謂兇器，其種類並無限
    制，凡客觀上足對人之生命、身體、安全構成威脅，具有危
    險性之兇器均屬之，且祇須行竊時攜帶此種具有危險性之兇
    器為已足，並不以攜帶之初有行兇之意圖為必要（最高法院
    79年臺上字第5253號判例意旨參照）。本件被告所持用之
    鐵鋸1 支，屬金屬刀鋸，木質把柄，刀鋸部分呈尖銳鋸齒狀
    ；十字鎬1 支，屬金屬部分兩端均呈尖銳狀，木質把柄；
    圓鍬1 支，屬金屬材質，前端尖銳，後端削平，有相片2
    幀在卷可憑（見警卷第20頁），則上開扣案工具客觀上均對
    人之生命、身體具有相當程度之危險性，可供兇器使用，均
    屬兇器無疑。是核被告所為，係犯刑法第321 條第1 項第3
    款之攜帶兇器竊盜罪。又被告前於82年、83年間，因違反肅
    清煙毒條例等案件，經臺灣高等法院、臺灣高雄地方法分別
    判處有期徒刑3 年5 月、3 年8 月確定，上開2 案件接續執
    行，於86年12月9 日縮短刑期假釋出監，後於假釋期間之87
    年間，再因施用毒品案件，經執行觀察勒戒、強制戒治，上
    開假釋因而遭撤銷，並自88年8 月6 日入監執行殘刑3 年4
    月5 日，後於91年10月1 日縮短刑期執行完畢，有臺灣高等
    法院被告前案紀錄表在卷可稽，其於有期徒刑執行完畢後，
    5 年以內再故意犯本件有期徒刑以上之罪，不論依修正前之
    刑法第47條，或修正後之刑法第47條第1 項之規定，均構成
    累犯，對被告而言並無有利或不利之情形，自不生新舊法比
    較之問題，應逕依修正前之刑法第47條，論以累犯，並加重
    其刑。
  (二)原判決因而適用刑法第321 條第1 項第3 款、第38條第1 項
    第2 款，修正前刑法第47條規定；並審酌被告為治病，竟持
    工具任意挖掘竊取他人所有之桂花樹，嚴重侵害他人財產安
    全，顯無守法觀念，然念及其犯後坦承犯行，態度堪稱良好
    ，竊得之桂花樹價值約10萬元，及本件桂花樹業經告訴人甲
    ○○領回，所受損害已獲部分減輕，及其犯罪之動機、目的
    等一切情狀，量處有期徒刑8 月；復說明扣案鐵鋸、十字鎬
    及圓鍬各1 支，均係被告所有供犯本件加重竊盜罪所用之物
    ，業據被告供明在卷，依刑法第38條第1 項第2 款之規定，
    併予宣告沒收。經核原判決認事用法均無不合，量刑亦稱允
    當。被告提起上訴，否認犯罪，自無理由，應予駁回。
四、適用之法律：刑事訴訟法第368 條。
本案經檢察官姜麗儒到庭執行職務。
中    華    民    國    95    年    8     月    22    日
                  刑事第七庭    審判長法  官  莊飛宗
                                      法  官  黃憲文
                                      法  官  曾逸誠
以上正本證明與原本無異。
不得上訴。
中    華    民    國    95    年    8     月    22    日
                                      書記官  黃富美
附錄本案判決論罪科刑法條全文：
刑法第321 條第1 項第3 款：
犯竊盜罪而有左列情形之一者，處6 月以上5 年以下有期徒刑：
三  攜帶兇器而犯之者。


司法院資訊處製作；財團法人民間司法改革基金會備份。
